# 求教陈版企业与企业间的运营移交会计处理

提问人：yhzhuwei 时间：2017-03-14 11:15:44
求教陈版：一客户A（生产污水处理设备）与一家矿业企业B签订项目，具体情况如下：A系海水、污水处理企业，A与B签订合同。合同主要细节如下：B负责海水淡化设备的基本土建工程和辅助设施的建造，A负责污水处理设备和与土建项目的接入以及设备的调试等。设备完成后，A为B提供污水处理，按照每吨污水处理 8 元/吨结算。设备运营 15 年后，所有权归B所有。在该协议下收入和成本如何确认？公司自己建造的污水处理设备如何进行会计核算，以及到期后移交如何处理？

回答人：chenyiwei
请参考《瑞华研究 2010 ～ 2016 汇编》之“问题4-2-19（合同能源管理的会计处理）”。